【裁判字號】    95,台抗,545
【裁判日期】    951214
【裁判案由】    違反貪污治罪條例聲請再審
【裁判全文】
最高法院刑事裁定              九十五年度台抗字第五四五號
抗  告  人  甲○○
上列抗告人因違反貪污治罪條例案件，不服台灣高等法院中華民
國九十五年十月二十七日駁回其聲請再審之裁定（九十五年度聲
再字第三二○號），提起抗告，本院裁定如下：
    主  文
原裁定撤銷。
再審之聲請駁回。
    理  由
按再審係對於實體上之確定判決聲請救濟之方法，對於程序上之
判決要無再審可言。查本院九十五年度台上字第四七三八號判決
，乃抗告人不服原審法院所為九十三年度上更(二)字第三七五號刑
事判決提起上訴，經本院以其上訴違背法律上之程式，駁回其上
訴之程序判決。故本件實體確定判決為原審法院九十三年度上更
(二)字第三七五號刑事判決，而非本院上開程序判決，應先敘明。
而聲請再審應以再審書狀，敘述理由，附具原判決之繕本及證據
，提出於管轄法院為之，刑事訴訟法第四百二十九條定有明文。
又就足生影響於判決之重要證據漏未審酌，得為受判決人之利益
聲請再審者，以不得上訴於第三審之案件，而經第二審確定之有
罪判決，始得為之，此觀同法第四百二十一條之規定自明。本件
依卷附之聲請再審狀之內容，抗告人甲○○，係以原確定判決對
於交通部公路總局民國九十四年三月二日函復原審法院之路新施
字第○九四○○○七三八一號重要公函漏未審酌，嚴重影響其法
律上之權益，有足生影響於判決之重要證據漏未審酌為由，依刑
事訴訟法第四百二十一條之規定，對於原審法院九十三年度上更
(二)字第三七五號確定判決聲請再審。原裁定認係對本院前述程序
判決聲請再審，已有違誤。且原確定判決係認抗告人牽連犯違背
職務收賄罪、行使公務員登載不實文書罪，從一重依貪污治罪條
例第四條第一項第五款論處罪刑，核非刑事訴訟法第三百七十六
條各款所列不得上訴於第三審法院之案件，自不得以重要證據漏
未審酌為原因聲請再審，抗告人以前述原因聲請再審，復未提出
原確定判決即前述九十三年度上更(二)字第三七五號判決繕本，其
聲請程序顯屬違背規定，原審未認其聲請再審之程序違背規定，
而為實體審查，以其聲請再審不符刑事訴訟法第四百二十條第一
項第六款新證據之要件，為無理由，依同法第四百三十四條第一
項之規定，予以裁定駁回，顯有未合。抗告意旨，雖未指摘及此
，但為本院得依職權調查之事項，仍應認其抗告為有理由。查抗
告人聲請再審之程序既屬違背規定，仍應予以駁回，爰將原裁定
撤銷，並自為裁定如主文第二項。
據上論結，應依刑事訴訟法第四百十三條、第四百三十三條，裁
定如主文。
中    華    民    國  九十五  年  十二    月  十四    日
                      最高法院刑事第三庭
                          審判長法官  謝  家  鶴
                                法官  花  滿  堂
                                法官  陳  世  淙
                                法官  洪  佳  濱
                                法官  劉  介  民
      本件正本證明與原本無異
                                      書  記  官
中    華    民    國  九十五  年   十二   月  二十六  日
                                                      Ｋ


司法院資訊處製作；財團法人民間司法改革基金會備份。
